# 同一数据产品用于多个不同项目，如何成本分摊

提问人：神秘会 计 人 时间：2023-02-02 14:43:
请教陈版主，我公司主要业务为销售数据产品，同一个月采购的数据产品可以用于公司的软件搭配销售（A软件、B软件）、数据直接销售（C项目、D项目），请问数据产品成本如何在A。【我们目前是按照对应的ABCD各项目的收入占/四项项目本期确认总收入的占比分摊采购的数据产品成本】

回答人：chenyiwei
理论上需要确定：在影响上述各产品或项目收入金额的因素中，有多少可以归属于不同产品或项目对于外采数据的使用程度差异。如果实务中该影响难以量化，则主帖中提到的“按照对应的ABCD各项目的收入占/四项项目本期确认总收入的占比分摊采购的数据产品成本”也是一种可行的方法。建议可了解下同行业企业（尤其是可比上市公司）对此类问题的处理。